# 按照市价发行股票，为什么不会稀释每股收益

提问人：renaiqiang 时间：2018-04-29 09:03:29
每股收益，是公司当期净利润/股数，既然按照市价发行股票，股数会增加，当期净利润不变，为什么不会稀释每股收益，不明白

回答人：chenyiwei
这是基于计算每股收益时的一个假设：企业首先通过在二级市场上回购股票的方式满足新增股东对本公司股票的需求。按市价发行股票，则发行所得款项从二级市场上可回购的股份数与新发行的股份数一致，即股份总数不变，当然就不会稀释每股收益了。

提问人：renaiqiang 时间：2018-05-08 09:58:26
你的意思是：公司从二级市场按照市价购买回来股票，会计报表上显示可能是库存股，然后再按照市价转让给新增股东。
如果是这种情况的话，新增股东为什么不直接从二级市场购买，岂不是更省事？
公司插在中间，为何多此一举

回答人：chenyiwei
实际交易中可能不会如此操作，但可以用这个举例来理解稀释性。